臺灣臺中地方法院刑事判決　　　　　　　　　　　　九十三年度訴字第一四七九號
　　公　訴　人　臺灣臺中地方法院檢察署檢察官
　　被　　　告　乙○○
右列被告因毒品危害防制條例案件，經檢察官提起公訴（九十三年度毒偵字第一六八
二號），被告於本院準備程序就被訴事實為有罪之陳述，本院合議庭裁定由受命法官
獨任進行簡式審判程序，並予判決如左：
    主  文
乙○○連續施用第一級毒品，處有期徒刑柒月。
扣案之裝過毒品海洛因之夾鏈袋壹個，沒收銷燬之；扣案之注射針筒壹支沒收。
    事  實
一、乙○○未曾受有期徒刑以上刑之宣告，惟其前已因施用毒品案件，經法院裁定送
    觀察勒戒後，認無繼續施用毒品之傾向，由臺灣臺中地方法院檢察署檢察官於九
    十三年三月三十日以九十三年度毒偵字第六八七號為不起訴處分確定（觀察勒戒
    執行至九十三年三月十九日完畢釋放）；詎仍不知戒絕，於觀察勒戒執行完畢後
    五年內復基於施用第一級毒品海洛因之概括犯意，自九十三年五月一日某時起至
    九十三年五月十一日某時止，分別在臺中縣大里市仁愛醫院或麥當勞速食店之廁
    所內，以將少許第一級毒品海洛因混入礦泉水稀釋後，注入注射針筒內，再以注
    射針筒注射血管之方式，連續施用第一級毒品海洛因多次。嗣乙○○於九十三年
    五月十四日十六時三十分許，在臺中縣大里市○○路○段二一五之四號住處為警
    持搜索票搜索查獲，並扣得其所有供施用毒品用之注射針筒一支及裝過毒品海洛
    因之夾鏈袋空袋一個，乙○○並經員警徵得其同意後採集其尿液送驗，嗎啡乃呈
    現陽性反應，始悉上情。
二、案經臺中縣警察局霧峰分局報請臺灣臺中地方法院檢察署檢察官偵查起訴。
    理  由
一、右開事實，業經被告乙○○於警詢及本院準備程序訊問、審理時均坦認不諱，而
    被告為警查獲後所採取之尿液，經送請中山醫學大學附設醫院藥物濫用檢測中心
    檢驗結果，係呈現嗎啡之陽性反應，有該檢測中心之檢驗報告書一份附卷可稽（
    見偵查卷第三０頁）。且本件復有前開被告所有之注射針筒一支及裝過毒品海洛
    因之夾鏈袋一個扣案可資佐證，足見被告上開自白，確與事實相符，堪予採認。
    又被告前已因施用毒品案件，經依法院裁定送觀察勒戒後，認無繼續施用毒品之
    傾向，由臺灣臺中地方法院檢察署檢察官於九十三年三月三十日以九十三年度毒
    偵字第六八七號為不起訴處分確定，此有臺灣高等法院被告全國前案紀錄表及不
    起訴處分書各一份在卷可查（觀察勒戒執行至九十三年三月十九日完畢釋放），
    是被告確於觀察勒戒執行完畢後五年內，再犯本件施用毒品之罪行。綜此，本件
    事證已臻明確，被告施用第一級毒品之犯行，堪以認定。
二、按海洛因係屬毒品危害防制條例第二條第二項第一款所指之第一級毒品，核被告
    乙○○所為，係犯毒品危害防制條例第十條第一項之施用第一級毒品罪。被告持
    有第一級毒品之低度行為，為其施用第一級毒品之高度行為所吸收，不另論罪。
    被告先後多次施用第一級毒品海洛因之犯行，時間緊接，犯罪構成要件相同，顯
    係基於概括犯意反覆為之，為連續犯，應依刑法第五十六條之規定論以一罪，並
    加重其刑。公訴意旨雖未敘及被告係連續施用第一級毒品，然被告自九十三年五
    月一日至同年月九日之多次施用毒品犯行，與已起訴且經認定有罪之九十三年五
    月十四日往前回溯一百二十小時之某時施用毒品犯行部分有連續犯之裁判上一罪
    關係，亦為起訴效力所及，本院自應併予審論。爰審酌被告前未曾受有期徒刑以
    上刑之宣告，素行尚佳，其已曾因施用毒品案件而經觀察勒戒，竟仍無視於毒品
    對於自身健康之戕害及國家對於杜絕毒品犯罪之禁令，猶復行施用毒品不輟，再
    為本件犯行，未能戒除施用毒品之惡習；惟衡酌施用毒品係屬自戕行為，且被告
    犯罪手段尚屬平和，亦未因此而危害他人，所生損害尚非鉅大，被告於犯後坦承
    犯行，尚有悔意之犯罪後態度，及施用毒品者均有相當程度之成癮性與心理依賴
    ，其犯罪心態與一般刑事犯罪之本質並不相同，應側重適當之醫學治療及心理矯
    治為宜等一切情狀，量處如主文所示之刑。末查，被告雖於言詞辯論終結後，具
    狀聲請為緩刑宣告，然本院衡酌被告甫於九十三年三月十九日經觀察勒戒完畢釋
    放，未逾二月，即復行施用毒品，被告顯未能因國家短期之戒護處分而能知所警
    惕，因認被告非無再犯之虞，是若對被告逕為緩刑之宣告，誠屬不當，應附此敘
    明。
三、至扣案裝過毒品海洛因之夾鏈袋一個，因與毒品海洛因無從析離，應依毒品危害
    防制條例第十八條第一項前段之規定，宣告沒收銷燬之。而扣案之注射針筒一支
    ，雖非專供施用毒品之器具，惟係屬被告乙○○所有供己施用毒品海洛因所用之
    物，業經被告於警詢時供明在卷（見偵查卷第一一頁），爰依刑法第三十八條第
    一項第二款之規定，併為沒收之諭知。
據上論斷，應依刑事訴訟法第二百七十三條之一第一項、第二百九十九條第一項前段
，毒品危害防制條例第十條第一項、第十八條第一項前段，刑法第十一條、第五十六
條、第三十八條第一項第二款，判決如主文。
本案經檢察官甲○○到庭執行職務。
中    華    民    國      九十三      年       七      月     三十    日
                                臺灣臺中地方法院刑事第九庭
                                      法  官  陳 思 成
右正本證明與原本無異。
如不服本判決，應於判決送達後十日內向本院提出上訴狀，上訴於臺灣高等法院臺中
分院( 須附繕本 )。
                                      書記官
中    華    民    國      九十三      年       七      月     三十    日
附錄論罪科刑法條
毒品危害防制條例第十條第一項
施用第一級毒品者，處六月以上五年以下有期徒刑。
